臺灣臺南地方法院民事裁定
109年度訴字第1370號
上  訴  人  林裕雄  

            林東榮  

被上訴人    林進抱  

            吳怡蓁即吳慧真

            林進宗  
上列當事人間請求拆屋還地事件，上訴人對於中華民國110年3月
26日本院109年度訴字第1370號所為第一審判決提起上訴，本院
裁定如下：
    主  文
一、本件第一審訴訟標的價額核定為新臺幣7,029,024元。
二、上訴人應於收受本裁定正本之日起5日內，補繳第一審裁判
    費新臺幣47,916元、第二審裁判費新臺幣71,873元，如逾期
    未補正，即駁回其上訴。
　　理  由
一、按訴訟標的之價額，由法院核定，民事訴訟法第77條之1第1
    項定有明文，而訴訟標的價額之多寡，影響應踐行之訴訟程
    序，與公益有關，乃法院應依職權調查核定之事項，不受當
    事人主張之拘束，原核定訴訟標的之價額不明確或有誤者，
    仍得重行核定。又我民事訴訟係採有償主義，無論起訴、上
    訴均應按審級各別徵收裁判費，原告在第一審未繳納裁判費
    或繳納不足者，第一審法院逕為本案實體判決，程序雖不無
    瑕疵，惟受敗訴判決之原告提起上訴後，法院仍得本於所核
    定之訴訟標的價額，定期命原告連同上訴裁判費一併補正，
    逾期未補正者，第一審或第二審法院應分別依民事訴訟法第
    442條第2項、第444條第1項規定，駁回其上訴。
二、又核定訴訟標的之價額，以起訴時之交易價額為準；無交易
    價額者，以原告就訴訟標的所有之利益為準；而所謂訴訟標
    的之價額不能核定，係指因財產權起訴，其標的價額不能按
    金錢估計，或不能依其他受益情形而為核定者而言，若能以
    金錢估算自非訴訟標的價額不能核定。
三、經查，上訴人即原告起訴時雖主張請求被上訴人即被告返還
    土地面積約100平方公尺，並自行計算訴訟標的價額為新臺
    幣（下同）2,190,000元，惟經本院會同地政機關測量後已
    變更聲明為：請求被上訴人即被告林進抱、吳怡蓁即吳慧真
    拆除及返還臺南市○○區○○段000地號土地Ｂ2面積27.59平方公
    尺、林進宗返還上開土地Ａ2面積25.63平方公尺；請求被上
    訴人即被告林進抱、吳怡蓁即吳慧真拆除及返還臺南市○○區
    ○○段000地號土地Ｂ1面積133.13平方公尺、林進宗返還上開
    土地Ａ1面積134.61平方公尺，以上土地面積合計320.96平方
    公尺，而上開土地109年1月之公告現值均為每平方公尺21,9
    00元，是原告請求被告返還訟爭土地之價值合計為7,029,02
    4元，故本件訴訟標的價額應核定為7,029,024元，應徵第一
    審裁判費70,597元，上訴人僅繳納22,681元（見本院卷第37
    頁)，尚應補繳第一審裁判費47,916元。上訴人上訴應徵第
    二審裁判費105,895元，上訴人已繳納34,022元，尚應補第
    二審裁判費71,873元。爰命上訴人於收受本裁定之日起5日
    內補繳，逾期未繳納，即裁定駁回其上訴。
四、爰依首揭規定，裁定如主文。
中　　華　　民　　國　　110 　年　　4 　　月　　20　　日
                  民事第三庭    法  官　童來好
以上正本證明與原本無異
如不服本裁定關於訴訟標的價額之核定，得於收受裁定正本後10
日內向本院提出抗告狀，並繳納抗告裁判費新臺幣1,000元。
中　　華　　民　　國　　110 　年　　4 　　月　　20　　日
                                書記官　郭倢妮